臺灣高等法院刑事判決　　　　　　　　 94年度上訴字第581號
上　訴　人　臺灣士林地方法院檢察署檢察官
被　　　告　戊○○
　　　　　　　　　　現於臺灣臺北監獄執行中
　　　　　　甲○○
　　　　　　　　　　現於臺灣基隆監獄執行中
　　　　　　丙○○
　　　　　　丁○○
上列上訴人因被告妨害自由案件，不服臺灣士林地方法院92年度
訴字第290號，中華民國93年9月27日第一審判決（起訴案號：臺
灣士林地方法院檢察署90年度偵字第9894號），提起上訴，本院
判決如下：
    主  文
上訴駁回。
    理  由
一、公訴意旨略以：被告戊○○、洪敏耀（由原審另行審結）、
    甲○○、陳宜德（原審判決公訴不受理確定）、丙○○均係
    再生商業信用服務股份有限公司（下簡稱再生公司）職員，
    被告丁○○係漢藝整合公關顧問有限公司（下簡稱漢藝公司
    ）代表人，因持有告訴人乙○○所簽發之支票，而向法院起
    訴清償債務中。嗣被告丁○○為求速討債，乃委託再生公司
    代為處理，詎彼等基於共同犯意之聯絡，於民國九十年七月
    二十五日晚十一時許，先由被告洪敏耀持委託書（按指債權
    移轉證明書）至臺北市○○街五十八巷十二號告訴人乙○○
    住處，經周某解釋未果，被告洪敏耀再通知被告戊○○等人
    一同前來，在商談過程中，為脅迫告訴人乙○○簽發本票，
    期間被告丙○○以原子筆打告訴人乙○○頭部，被告陳宜德
    、洪敏耀以手掌拍打告訴人周克行（乙○○之子）之頭部（
    均未成傷），經周某父子要求被告離去均遭拒絕，且守住大
    門不讓乙○○父子離去，並揚言「我們都已經坐過牢，不在
    乎坐第二次」、「如不簽本票，就把你（指周克行）押走，
    你父親就見不到你」等語；被告丁○○於七月二十六日凌晨
    上午一時許前來，且揚稱「這錢如不還，以後如發生什麼事
    情，我不負責」等語，致告訴人周克行心生畏懼下，簽發面
    額新台幣（下同）一百六十萬元本票乙紙交由被告戊○○等
    人，被告戊○○等人隨即離去且要求告訴人於當日下午持不
    動產權狀及汽車行照至再生公司處理等語。因認被告戊○○
    、甲○○、陳宜德、丙○○、丁○○等人均涉有刑法第三百
    零二條第一項妨害自由、第三百零五條恐嚇危害安全、第三
    百零六條之無故侵入住宅等罪嫌。
二、公訴意旨認被告戊○○、甲○○、丙○○、丁○○等共同涉
    有妨害自由犯行，無非係以告訴人乙○○、周克行之指訴，
    告訴人周克行係在無預期情況下，遭被告脅迫開立本票，自
    無機會將本票影印存證，且告訴人在案發當日下午即至派出
    所報案，有員警工作紀錄表可佐，衡以告訴人與被告戊○○
    、洪敏耀、甲○○、陳宜德、丙○○等人均不相識，自無誣
    陷之動機，雖告訴人對於被告等人犯案之細節陳述有所出入
    ，實因案發時處於極度恐懼之心理狀態，對於過程細節難免
    有所出入；本件係因告訴人住處鄰居報警，警員始至現場關
    切，足可佐證被告等人確有大聲恐嚇告訴人之舉止；被告丁○○坦承對告訴人表示：「如果不還錢，以後發生什麼事，
    我不負責」，並有其他被告在現場向告訴人恫稱：「如果不
    還錢，就試試看！」，被告甲○○亦坦承現場確實有人表示
    「我們都已坐過牢，不在乎坐第二次」等語，並有債權移轉
    證明書、本票為證，為其主要論據。
三、訊據被告戊○○、甲○○、丙○○、丁○○對於右揭時地至
    上址告訴人乙○○住處催討債務之事實固不否認，惟均堅決
    否認有妨害自由、恐嚇、無故侵入住宅之犯行。被告戊○○辯稱：我們是經過告訴人父子同意始入屋內談，絕非私闖
    民宅，更無脅迫簽署本票妨害自由或恐嚇之情事，本件係被
    告丁○○將債權移轉予再生公司，因周克行不承認債務，始
    通知丁○○前來對質等語。被告甲○○辯稱：因友人陳宜
    德找我一起去，僅在門外等候，未做任何事等語；被告陳宜
    德辯稱：我們到達時，警員都在場，當時是戊○○在屋內與
    告訴人談債務，我不在裡面，亦無毆打告訴人情事，更無堵
    住門口不讓告訴人外出等語。被告丙○○辯稱：因戊○○
    接獲洪敏耀電話，即與戊○○一同前往告訴人住處，警員也
    在場，告訴人表示在家裡談即可，且要求僅與戊○○商談，
    其他人都被警員趕到屋外，倘當時我們有妨害自由及恐嚇行
    為，何以告訴人不向警方陳明等語。被告丁○○則辯以：
    我於凌晨一時許接獲戊○○電話始趕到現場，門是開啟的，
    且警察在門口，告訴人乙○○一見到我就向我說明如何清償
    債務，我表示已將債權移轉予再生公司，與我無關，我有講
    過類似「這錢如果不還，以後發生何事我不負責」的話，係
    一時基於氣憤順口而出，絕非恐嚇之意等語。被告丁○○之
    辯護人於原審並以：被告丁○○是最後到場者，對於其他共
    同被告所為，並無所悉，且被告丁○○既將債權移轉予董念
    台，債權移轉證明書第十三條並約定，乙方（即董念台）保
    證對於債務人所採用之催收行為不得違反法令之規定，是被
    告丁○○乃信任董念台催收之手段不致違法，公訴意旨就被
    告丁○○與其他共同被告有何犯意聯絡及行為分擔，並未舉
    證等語，資為辯護。
四、按犯罪事實應依證據認定之，無證據不得推定其犯罪事實。
    又不能證明被告犯罪者，應諭知無罪之判決，刑事訴訟法第
    一百五十四條第二項、第三百零一條第一項分別定有明文。
    另按事實之認定，應憑證據，如未能發現相當證據，或證據
    不足以證明，自不能以推測或擬制之方法，為裁判基礎；又
    告訴人之告訴，係以使被告受刑事訴追為目的，是其陳述是
    否與事實相符，仍應調查其他證據以資審認，且認定事實所
    憑之證據，其為訴訟上之證明，須達於通常一般之人均不致
    有所懷疑而得確信者，始得據為有罪之認定，倘其證明尚未
    達到此一程度，而有合理懷疑存在時，尚難為有罪之認定基
    礎；苟積極之證據不足以為被告事實之認定，即應為被告有
    利之認定，更不必有何有利之證據；檢察官就被告犯罪事實
    ，應負舉證責任，並指出證明之方法，倘其所提出之證據，
    不足為被告有罪之積極證明，或其指出證明之方法，無從說
    服法院以形成被告有罪之心證，基於無罪推定之原則，自應
    為被告無罪判決之諭知，最高法院三十年上字第八一六號判
    例、四十年臺上字第八六號判例、七十六年臺上字第四九八
    六號判例、九十二年臺上字第一二八號判例，分別著有明文
    ，可供參酌。
五、經查：
（一）告訴人乙○○自承有簽發支票予漢藝公司之事實（見原審
      九十三年七月七日審判筆錄），嗣經提示不獲兌現退票乙
      情，有該支票一紙（發票日：八十九年十二月二十五日、
      面額新台幣二百零六萬三千元、票號：ＣＤ六二一七五號
      、發票人：乙○○、付款人：交通銀行臺北分行）及臺北
      市票據交換所退票理由單附卷可稽（見偵查卷第四０頁、
      第四一頁）。足認告訴人乙○○確實有欠他人債務，嗣執
      票人漢藝公司向原審民事庭聲請發九十年度促字第四七一
      號支付命令（見原審卷第二０一頁），因債務人乙○○異
      議，而視為起訴（原審民事庭九十年度訴字第六五四號）
      。而被告丁○○於九十年五月三十一日，代理漢藝公司委
      託再生公司負責人董念台向告訴人乙○○催收積欠之餘款
      一百六十萬元，期限至同年十二月一日止，約定七三分帳
      ，並簽訂債權移轉證明書（按性質上為委託書，見原審卷
      第二０九頁），及由董念台簽發面額一百一十二萬零四百
      五十元之本票一紙（發票日：九十年五月三十一日、到期
      日：九十年十二月一日、受款人：漢藝公司，見原審卷第
      二一一頁）交予丁○○收執等情。
（二）按刑法第三百零六條侵入住宅罪之設，旨在保護居家安寧
      ，對於無正當理由或原因，違反住居人之意思（即未得住
      居人明示或默示之同意），而事實上積極進入他人住宅等
      場所或消極隱匿、滯留者，科以刑罰。查本件被告等人是
      否有侵入住宅，首先，應探討告訴人究有無阻止被告等人
      進入屋內？就此，告訴人乙○○於原審審理時結證稱：「
      有人來跟我討債，．．洪敏耀先來，．．我當時有讓他進
      到我家中的客廳，．．」、「因被告洪敏耀進來後，門就
      沒有關，我沒有口頭或行動阻止被告進入，．．」（見原
      審卷第一七八頁九十三年七月七日審判筆錄）等語。足認
      被告等人係經由告訴人乙○○默示同意進入屋內。其次，
      被告等人進入屋內後，告訴人有無要求渠等離開？告訴人
      乙○○雖於警訊時供稱：「我當時有要求一起去蘭雅派出
      所談論債權問題，但是他們就是不肯離去。」（見偵查卷
      第十三頁警訊筆錄）云云；又於偵查中供稱：「後來我有
      叫他們離開，但他們不肯，．．」（見偵查卷第一三八頁
      偵訊筆錄）云云；惟於原審審理時則結證稱：「（問：警
      察來了二次，有無跟你說要不要到派出所去談？）警察有
      說，但是被告用各種方法攔阻，說我們一下子就談好了，
      不需去派出所，當時我也因受威脅所以沒有堅持要去警局
      談。．．（問：當天過程中你有無要求被告等人離開你家
      ？）沒有。．．當時是我想要離開，不是要叫他們離開，
      我沒有出口叫他們離開。我想站起來離身，陳宜德、甲○○將我壓下來。」（見同上審判筆錄）等語。參以證人即
      臺北市政府警察局士林分局蘭雅派出所警員邱有財於原審
      結證稱：「．．他兒子有當眾說要到派出所談，我有回答
      說可以，結果沒有去，因為他父親說在這邊談就可以了．
      ．」（見原審卷第一九一頁審判筆錄）等語、告訴人周克
      行於審理時結證稱：「我之前有跟那五個人講，請他們到
      警察局去談，但我沒有請員警叫他們出去。」（見同上審
      判筆錄）等語。可見告訴人乙○○於警訊、偵查中所言不
      實，應無要求被告等人離開上址住處之情事。是本件被告
      等人既係得住居人即告訴人乙○○之同意進入住宅，亦未
      經告訴人離去之要求，即與本罪構成要件不該當。
（三）告訴人乙○○於警訊時供稱：「丙○○還拿原子筆打我頭
      ，．．洪敏耀、甲○○、陳宜德、丙○○等四人就用手打
      我兒子的頭，．．」（見偵查卷第四頁反面、第五頁警訊
      筆錄）云云、「同時用手掌打我兒子的頭及拿空的保特瓶
      打我兒子身體等，．．」（見偵查卷第十三頁反面警訊筆
      錄）云云；偵查中供稱：「丙○○用原子筆打我的頭，而
      陳宜德、丙○○與洪敏耀有用手掌拍打我兒子周克行的頭
      ．．」（見偵查卷第一三七頁反面至第一三八頁偵訊筆錄
      ）云云；原審審理時結證稱：「甲○○有用手打我的頭，
      且用保特瓶打我兒子的頭。」（見原審卷第一六二頁審判
      筆錄）云云。周克行即乙○○之子警訊時供稱：「陳宜德
      、洪敏耀及丙○○等三人徒手打我的頭部，陳宜德拿空的
      保特瓶打我手臂，．．」（見偵查卷第八頁反面警訊筆錄
      ）云云、「同時他們徒手打我的頭，．．」（見偵查卷第
      二十頁警訊筆錄）云云；周克行偵查中供稱：「洪敏耀、
      丙○○用手打我的頭，但我頭沒受傷，．．」（見偵查卷
      第一三九頁偵訊筆錄）云云；周克行原審審理時結證稱：
      「．．他拿我家客廳空保特瓶打我父親，又拿抹布在手上
      用手打我下顎。」、「．．我記得當時他是近似平頭，名
      叫陳宜德的人打我，．．那五個人都有叫我們簽本票，」
      、「．．陳宜德一開始拿保特瓶打我父親，．．丙○○坐
      在我旁邊，眼神很兇狠瞪著我，且說他不怕我父親，如果
      討不到債，好像要討到我身上一樣」、「，．．拿保特瓶
      打我父親的是陳宜德，打我的是陳宜德、洪敏耀。．．被
      告洪敏耀也有打我，他沒有說話，他用手掌打我的頭，陳
      宜德用抹布抹我的臉，．．」（見原審卷第一八０頁至第
      一八四頁審判筆錄）云云。由以上供詞觀之，關於何人持
　　　何器物毆打哪一位被害人，告訴人乙○○、周克行二人之
  　　陳述彼此不符。
（四）又告訴人乙○○於警訊時供稱：「在警方走後，．．戊○○說：『如果你不簽，我將把你兒子帶走，你就看不到他
      。』．．『你馬上簽，如果不簽我與丁○○馬上走，他們
      四個對你們發生任何事情，我一概不負責。』我堅決不簽
      本票，這時候戊○○就轉向我兒子周克行恐嚇說：『父債
      子還，你如果不簽，就把你押走，你父親將永遠見不到你
      。』這時候，洪敏耀、甲○○、陳宜德、丙○○等四人就
      用手打我兒子的頭同時說：『你趕快簽、趕快簽』丁○○
      在一旁觀看，同時向我表示：『這個錢你應該要還我』。
      ．．丙○○還拿這張本票核對我兒子的身分證，同時說『
      你如果寫錯，就會沒命』。．．」（見偵查卷第四頁反面
      至第五頁警訊筆錄）、「他們表示今天如果我不簽本票，
      就要把我兒子強行帶走，．．」（見偵查卷第十三頁反面
      警訊筆錄）、偵查中供稱：「戊○○他說如不簽本票給他
      ，就隨時要把我兒子帶走，而陳宜德就說我們均坐過牢，
      不（怕）再坐一次，其他三人也講與戊○○相同的話，．
      ．丁○○並說『這錢如不還，以後如發生什麼事情我不負
      責』．．」（見偵查卷第一三八頁偵訊筆錄）云云；乙○○於審理時結證稱：「（問：是否記得是何人叫你簽本票
      、寫金額？）大概是被告甲○○或是被告丙○○，因為他
      們二個很兇，．．（是否記得何人拿出本票叫你簽？）不
      曉得是丙○○或是甲○○，但是當時戊○○坐在我左邊，
      丙○○、甲○○坐在我右邊，不斷威脅我，我想跟戊○○
      辯論債務尚未成立，甲○○或丙○○就打我的頭，戊○○
      說他們二個很暴躁，如果我惹毛他們，他也管不著。．．
      （問：後來本票有無簽？）有，是我兒子簽的。（問：為
      何他要簽？）因為我兒子擔心我被他們押走，戊○○有對
      我兒子說，父債子還，他態度很兇，當時丁○○還在我家
      ，丁○○沒有對我兒子講話，只坐在旁邊看。．．（問：
      本票上金額何人填載？）丙○○或甲○○叫我兒子填的。
      甲○○叫我兒子在本票上要將身分證號碼寫對，否則當場
      要揍我兒子，金額是戊○○叫我兒子填的，．．陳宜德說
      『我們都是犯過案，坐過牢，不怕』威脅我趕快簽本票。
      有一個理光頭的人，都沒對我講話或是任何動作，只是坐
      在那邊。」（見原審九十三年七月七日審判筆錄）。告訴
      人周克行警訊時供稱：「陳宜德說：『我們都已經坐過牢
      了，不在乎做第二次』，戊○○說：『如果你不簽本票，
      就把你押走，你父親可能就見不到你了。』，丁○○說：
      『如果你們不簽的話，我要走了，他們要做什麼非法的事
      ，我不知道。』，丙○○說：『你們趕快簽，不然我老大
      要走了。』．．」（見偵查卷第八頁反面警訊筆錄）、「
      他們對我．．言詞恐嚇我說：『如果不簽本票，就要帶我
      去賣』．．」（見偵查卷第二十頁反面警訊筆錄）；周克
      行偵查中供稱：「陳宜德就手持棍子敲地說我們已坐過牢
      了，再坐一次也沒關係，戊○○、丙○○就恐嚇我說『不
      簽本票就要把我押走』．．丁○○來說我不簽他就要走，
      之後發生何事我不管，．．」（見偵查卷第一三九頁偵訊
      筆錄）云云；周克行原審審理時結證稱：「陳宜德一開始
      拿保特瓶打我父親，又要拉住我父親進廚房，又說如果不
      簽本票，會把我們押走，會發生何事不曉得，．．」（見
      原審九十三年七月七日審判筆錄）。除被告陳宜德所述「
      我們都已經坐過牢了，不在乎做第二次」之內容，告訴人
      乙○○、周克行指述相符外，其餘被告究何人出言恐嚇？
　　　其恐嚇內容？何人脅迫簽立本票？均不一致。
（五）另告訴人乙○○雖於警訊時供稱：「我看狀況不對就要求
      大家一起至派出所談，同時起身要離開，這時候陳宜德與
      丙○○就用手按著我肩膀，不讓我起身離開．．」、「．
      ．因為當時談論過程，對方很兇，所以我要求至派出所談
      論，他們不肯，而我主動要起身離開時，他們就把門關起
      來．．」（見偵查卷第四頁反面、第十三頁警訊筆錄）云
      云，偵查亦供稱：「．．也有人守在我大門口，我有站起
      來想要離開，．．」（見偵查卷第一三八頁偵訊筆錄）；
      嗣至原審審理時則結證稱：「我想站起來離身，陳宜德、
      甲○○將我壓下來。」（見同上審判筆錄），前後所述不
      一，或而僅曰被告等人關門不讓其離去；或指述被告陳宜
      德、丙○○、甲○○有壓抑其身體不讓起身，內容不盡相
      符。告訴人周克行雖亦曾指稱：「警方走後，陳宜德就立
      刻把客廳的門關起來，．．」（見偵查卷第九頁警訊筆錄
      ）云云、「洪敏耀站在客廳擋在門口，當時門被關起來，
      ．．」（見偵查卷第二十頁警訊筆錄）云云、「．．等警
      員走了之後，他們就把門關起來，封住出口，．．」（見
      同上審判筆錄）；惟究竟係被告陳宜德或洪敏耀將門關上
      ，所述亦不一致，復從未指稱有何人壓制告訴人乙○○之
      身體。況倘被告等人確有關門不讓告訴人離開，則何以警
      員到場時，未據實以告；若係警員離去後，被告等人始有
      關門行為，無非係因雙方爭執音量太大，驚擾告訴人之鄰
      居報案，自然為防吵到隔鄰而將門關上，能否謂之妨害自
      由，尚有疑義。又按共犯之成立，除共同實施犯罪行為者
      外，其就他人之行為負共犯之責者，以有意思聯絡為要件
      ，若事前並未合謀，實施犯罪行為之際，又係出於行為者
      獨立之意思，即不負共犯之責（最高法院十九年上字第六
   　 九四號判例意旨參照）。準此，縱認關門或壓制告訴人乙○○身體不讓起身之某被告，有妨害自由之意，然能否逕
      謂其餘在場之被告對於該名被告突如其來之動作即有犯意
      之聯絡？是勾稽告訴人乙○○、周克行二人之供述以觀，
      實難明確證明何人有妨害自由之犯行。
（六）再者，告訴人乙○○審理時雖結證稱：「（問：你說你兒
      子在過程中，有跑進跑出是為何？）可能是看車子。出去
      一次或是二次，出去多久我不記得。．．（問：你兒子出
      去時，有人與他一起出去？）其中有一次叫他出去開車之
      時，有被告與他一起出去。另外一次我忘記了。（問：你
      兒子有無在當場表示要離開，被對方阻止？）我兒子好像
      有被迫，被他們帶離開家去看車子，是他們一起走的。．
      ．」（見原審九十三年七月七日審判筆錄）；告訴人周克
      行則結證稱：「（問：你父親說被告等人在你家的時候，
      你曾經要和被告出去看車子，有無此事？）我父親可能記
      憶錯誤，．．（問：你父親被拉進廚房前，有無去過其他
      地方？）都在客廳。除了我與員警到門口之外，也沒有離
　　　開過客廳。」（見同上審判筆錄）。依此證述，亦不能證
  　　明告訴人周克行遭被告等強行帶往屋外看車。
（七）至被告丁○○是否有恐嚇犯行，告訴人乙○○於原審審理
      時先係供稱：「（問：被告丁○○到的時候，有無跟你兒
      子說話？）好像有說，但內容我不清楚。（問：丁○○有
      無跟你說什麼？）他只是在我要被打的時候，就說他不要
      看，要離開房子，中間有說要我還錢，其他的沒有說。」
      、「（問：被告丁○○有無對你兇或是打你或恐嚇及其他
      表示？）沒有。」「（問：被告拿本票叫你簽的時候，丁○○已到場否？）當時丁○○好像還沒有到。．．他看其
      他被告好像要打我，他就跑出門口，我感覺是他不忍心看
      我被打，當時他到場時，有跟我說叫我還錢。」（見原審
      九十三年七月七日審判筆錄）；告訴人周克行亦結證稱：
      「（問：被告丁○○到你家後，他有無跟你說過話？）．
      ．他沒有講恐嚇的話，．．」（見原審九十三年七月七日
      審判筆錄）等語。迄公訴人提示偵訊筆錄，始又供述有恐
      嚇：「這錢如果不還，以後發生何事我不負責」等語，足
      證被告丁○○所辯，此話係一時激憤而為，並非恐嚇，尚
      堪採信。再查告訴人乙○○既與被告丁○○有前述之債務
      糾葛，是否為逃避債務追索，而與其子周克行羅織或誇大
      前開情節，亦非無疑。況被告等人如確實出手毆打告訴人
      ，何以均未見傷勢？其程度應未至壓抑告訴人自由意思之
      程度，可能僅係單純肢體語言或動作。且一般而言，債權
      人對於債務人遲不清償債務，不免氣憤難平，口角爭執在
      所難免，或而嚴詞厲色，能否謂之恐嚇，仍應視其程度是
      否已達壓制被害人自由意思致心生畏懼為斷，不可一概而
      論。徵以告訴人乙○○明白表示前後二次警方到場處理之
      間，被告等人有恐嚇之犯行（見同上審判筆錄），果如是
      ，何以警員二次到場，告訴人均未主動央求警員驅離被告
      或請求警員保護？參之當日到場之臺北市政府警察局士林
      分局蘭雅派出所警員王正明亦結證稱：「．．乙○○說他
      們在現場談就可以了，第一次去的時候，屋主父子沒有說
      要到派出所談。我去的這二次屋主父子沒有說被告等人有
      恐嚇暴力等行為。．．他們父子都沒有表示有恐懼，二次
      在現場處理的時間，第一次是一點十分到二點十分離開，
      這當中，該父子有機會跟我們說案情經過，．．」（見同
      上審判筆錄）、同所警員邱有財結證稱：「．．我們到的
      時候，沒有暴力行為，．．」（見同上審判筆錄）等語，
      足見被告等人應無告訴人所指述之行徑，否則告訴人焉有
      不求救之理，甚或警員示意得至派出所商談，亦斷然拒絕
      。再者，告訴人於本案發生後，並未立即提出告訴，而遲
      至本院九十年度訴字第六五四號民事訴訟於九十年八月二
      日開庭後，始立即於翌日具狀，而於同年月六日提出告訴
      ，有本院民事庭通知書、告訴狀附卷可參，似有以刑事訴
      訟逼迫被告丁○○等人在民事訴訟退讓之嫌。
（八）按刑事審判上之共同被告，係為訴訟經濟等原因，由檢察
      官或自訴人合併或追加起訴，或由法院合併審判所形成，
      其間各別被告及犯罪事實仍獨立存在。故共同被告對其他
      共同被告之案件而言，為被告以外之第三人，本質上屬於
      證人，自不能因案件合併關係而影響其他共同被告原享有
      之詰問證人權利，亦即為確保被告對於證人之詰問權，共
      同被告為不利於其他共同被告之陳述，仍應於審判中依法
      定程序，到場具結陳述，並接受被告之詰問，其陳述始得
      作為認定被告犯罪事實之判斷依據（司法院大法官會議釋
      字第五八二號解釋意旨參照）。故被告甲○○於通緝到案
      經原審訊問時，雖曾供稱：伊在屋外有聽到「我們都已坐
      過牢，不在乎坐第二次」的話，但不知是何人所言（見原
      審九十三年八月八日訊問筆錄）等語，縱或以此佐證被告
      之中確有人陳述上開言詞，但究竟何人所為，亦無法確知
      。且既未經當事人以人證之證據方法聲請詰問，上開陳述
      自無證據能力。
（九）末查，前述偵查中之訊問筆錄，檢察官未依同法第一百八
      十六條命具結，自非合法證據方法，亦無證據能力，而告
      訴人乙○○、周克行二人於原審經交互詰問後，不僅所述
      互核不一，且與警訊、偵查筆錄諸多不符，瑕疵甚多，證
      明力顯然極為薄弱。
（十）綜上所陳，告訴人乙○○、周克行二人之指訴，不僅前後
      不一，且互核矛盾之處甚多，重大之瑕疵，自不能徒憑其
      陳述，遽為被告戊○○、甲○○、丙○○、丁○○有罪之
      認定。本件公訴人所舉之證據既不足以證明被告戊○○、
      甲○○、丙○○、丁○○等確有侵入住宅、妨害自由或恐
      嚇之犯行，不能證明被告戊○○、甲○○、丙○○、丁○○犯罪。
六、原判決以不能證明被告戊○○、甲○○、丙○○、丁○○犯
    罪而為無罪之諭知，並無不合。檢察官上訴意旨仍執前詞指
    摘原判決不當，為無理由，應予駁回。
據上論斷，應依刑事訴訟法第三百六十八條，判決如主文。
本案經檢察官陳明光到庭執行職務。
中　　華　　民　　國　　94　　年　　5 　　月　　18　　日
　　　　　　　　　刑事第九庭審判長法　官  陳  祐  治
　　　　　　　　　　　　　　　    法　官  黃  聰  明
　　　　　　　　　　　　　　　　　法　官　王　炳　梁
以上正本證明與原本無異。
檢察官如不服本判決應於收受送達後十日內向本院提出上訴書狀
，其未敘述上訴之理由者並得於提起上訴後十日內向本院補提理
由書（均須按他造當事人之人數附繕本）。
被告均不得上訴。
                 　               書記官　潘　大　鵬
中　　華　　民　　國　　94　　年　　5 　　月　　19　　日
